【裁判字號】    89,易,1122
【裁判日期】    890526
【裁判案由】    違反著作權法
【裁判全文】
臺灣高雄地方法院刑事判決                        八十九年度易字第一一二二號
    公  訴  人  臺灣高雄地方法院檢察署檢察官
    被      告  甲○○
右列被告因違反著作權法案件，經檢察官提起公訴（八十九年度偵字第二八一四號）
，本院判決如左：
    主    文
甲○○共同以明知為侵害著作權之物，意圖營利而交付之方法侵害他人之著作權，處
有期徒刑陸月，如易科罰金以參佰元折算壹日。緩刑貳年。
扣案如附表所示之盜版音樂光碟片共計壹佰玖拾片、盜版錄音帶共計參佰柒拾參捲及
新臺幣壹仟伍佰元均沒收。
    事    實
一、甲○○明知綽號「阿文」真實姓名不詳年約四十歲之成年男子所有如附表所示之
    音樂光碟片及錄音帶，均係未經著作財產權人同意或授權而擅自重製之侵害著作
    權之物，竟與該名成年男子共同基於意圖營利之犯意聯絡及行為分擔，於民國八
    十九年一月二十五日晚間十時三十分許，由該名男子提供如附表所示之盜版音樂
    光碟片及錄音帶，由甲○○在高雄市○○○路三十一號空地前，以音樂光碟片每
    片新台幣（下同）二百元、錄音帶每捲一百元之價格，販賣予不特定人，賣出一
    片音樂光碟片可抽取五十元，錄音帶抽取三十元之報酬。嗣於同日晚間十一時四
    十五分許，為警在上址當場查獲，並扣得如附表所示之非法重製盜版音樂光碟片
    一百九十片、錄音帶三百七十三捲及販賣所得一千五百元。
二、案經滾石國際音樂股份有限公司、上華國際企業股份有限公司、福茂音樂股份有
    限公司、科藝百代股份有限公司、博德曼股份有限公司、豐華唱片股份有限公司
    、新力哥倫比亞音樂股份有限公司、環球國際唱片股份有限公司、華納國際音樂
    股份有限公司及魔岩唱片股份有限公司訴由高雄市政府警察局新興分局報請臺灣
    高雄地方法院檢察署檢察官偵查起訴。
    理    由
一、右揭事實業據被告甲○○於本院審理時供承不諱，核與告訴代理人乙○○於警訊
    中之指訴情節相符，復有音樂光碟片一百九十片、錄音帶三百七十三捲及販賣所
    得一千五百元扣案可資佐證，本件事證明確，被告犯行洵堪認定。
二、核被告所為，係犯著作權法第九十三條第三款，即同法第八十七條第二款之以明
  知為侵害著作權之物，意圖營利而交付，侵害他人之著作權罪。被告與綽號「阿
    文」真實姓名不詳年約四十歲之成年男子間，就上揭犯行，有犯意之聯絡及行為
    分擔，為共同正犯。又被告意圖營利而交付之音樂光碟片及錄音帶，所收錄之多
    數歌曲，係重製如附表所示錄音著作財產權人享有著作權之著作，被告以一交付
    行為侵害多數著作權人之法益，為同種想像競合犯，應依刑法第五十五條之規定
    ，從一重處斷。爰審酌被告之犯罪動機、目的、手段、品行、智識程度及其為一
    己私利，不知對他人之智慧財產權予以尊重看待，違反國際上普遍強調保護智慧
    財產權以期發揚人類精神創作之潮流固應予重罰，惟念其僅係受僱於綽號「阿文
    」真實姓名不詳年約四十歲之成年男子而販賣，所得不多，及販賣當日即被查獲
    ，對告訴人所造成之損害應屬非鉅，情節尚非重大，且於犯罪後尚能坦承犯行，
    深表悔意等一切情狀，量處如主文所示之刑，並諭知易科罰金之折算標準。又查
    被告前未曾受有期徒刑以上刑之宣告，有臺灣高雄地方法院檢察署刑案資料查註
    紀錄表在卷可按，經此偵審程序，當知所警惕，應無再犯之虞，本院因認對其所
    宣告之刑，以暫不執行為適當，爰併予宣告緩刑二年，以勵自新。至扣案如附表
    所示音樂光碟片一百九十片、錄音帶三百七十三捲及一千五百元，為共犯綽號「
    阿文」真實姓名不詳年約四十歲之成年男子所有且係供犯罪所用及所得之物，自
    應依刑法第三十八條第一項第二款、第三款之規定，併予宣告沒收。
據上論斷，應依刑事訴訟法第二百九十九條第一項前段，著作權法第九十三條第三款
、第八十七條第二款，刑法第十一條前段、第二十八條、第五十五條、第四十一條、
第七十四條第一款、第三十八條第一項第二款、第三款，判決如主文。
本案經檢察官林永富到庭執行職務。
中    華    民    國      八十九      年      五      月     二十六     日
                                  臺灣高雄地方法院刑事第七庭
                                    審判長法  官  林  石  猛
                                          法  官  劉  傑  民
                                          法  官  蔡  正  雄
右正本證明與原本無異。
如不服本判決，應於判決送達後十日內，向本院提出上訴狀。
                                          書記官  許  雅  惠
中    華    民    國      八十九      年      五    月     二十六     日
附錄本判決論罪之法條：
著作權法第九十三條第三款：
有下列情形之一者，處二年以下有期徒刑，得併科新臺幣十萬元以下罰金：
三、以第八十七條各款方法之一侵害他人之著作權者。
著作權法第八十七條第二款：
有下列情形之一者，除本法另有規定外，視為侵害著作權或製版權：
二、明知為侵害著作權或製版權之物而散布或意圖散布而陳列或持有或意圖營利而交
    付者。
附表：
一、扣案盜版音樂光碟片名稱      被侵害歌曲名稱      數量     著作財產權人
    張宇－雨一直下              雨一直下            二十五   科藝百代
    謝霆峰－謝謝你的愛一九九九  謝謝你的愛一九九九  二十八   新力
    許志安－我們都要幸福        我們都要幸福        八       福茂
    濱崎步超級舞曲精選－ＩＩ    ＦＲＩＥＮＤ－ＩＩ  五       艾迴
    張學友－心如刀割            心如刀割            二十     環球
    阿妹妹－想                  想                  十五     豐華
    彭佳慧－愛瘋了              甘願                十三     博德曼
    鄭秀文－愛情故事            愛情故事            六       華納
    動力火車－再見我的愛人      再見我的愛人        二十     上華
    伍佰－白鴿                  白鴿                十一     魔岩
    阿牛－愛我久久              愛我久久            二十七   滾石
    國語千禧龍年春賀排行榜      甘願                十二     博德曼
                                愛情故事                     華納
                                你好毒                       環球
    共計一百九十片
二、扣案盜版錄音帶名稱          被侵害歌曲名稱      數量     著作財產權人
    劉若英－我等你等            我等你              六十七   滾石
    周蕙－話題                  話題                二十八   福茂
    利綺－天堂                  天堂                三十三   環球
    王菲－只愛陌生人            只愛陌生人          三十八   科藝百代
    陶晶瑩－我變了              我變了              四十一   豐華
    彭鈴－好好愛                好好愛              四十三   新力
    陳潔儀－那天那夜            那天那夜            四十九   上華
    伍佰－聖石傳說              白鴿                七       魔岩
    彭佳慧－愛瘋了              愛瘋了              三十     博德曼
    郭富城－真的怕了            真的怕了            十四     華納
    五大天后                    話題                二十三   福茂
    共計三百七十三捲


司法院資訊處製作；財團法人民間司法改革基金會備份。
